src/morphology/stems/adverbs.lexc
LEXICON adverbs
hičoi:hičoi ADA_  "aivan" ;
ahtahasti:ahtahasti ADV_  "ahtaasti" ;
aiganah:aiganah ADV-TEMP  "aikanaan" ;
aigassah:aigassah ADV-TEMP  "aikansa" ;
aigažeh:aigažeh ADV-TEMP  "aikaisin" ;
aijahkoh:aijahkoh ADV-TEMP  "hyvin varhain" ;
aijalleh:aijalleh ADV-TEMP  "ajallaan" ;
aijanaijal:aijanaijal ADV-TEMP  "ajoissa" ;
aijaskoh:aijahkoh ADV-TEMP  "liian aikaisin" ;
aijei:aijei ADV-TEMP  "(yougi:) aikaisin" ;
aijei% huandeksel:aijei% huandeksel ADV-TEMP  "(yougi:) varhain aamulla" ;
aijeihkoh:aijeihkoh ADV-TEMP  "liian aikaisin" ;
aijeihkoh:aijeihkoh ADV-TEMP  "aikaisin" ;
aijessah:aijessah ADV-TEMP  "(yougi:) hyvissä ajoin" ;
aijoi:aijoi ADV-TEMP  "aikaisin" ;
aijoitellen:aijoitellen ADV-TEMP  "ajoittain" ;
aijoittavah:aijoittavah ADV-TEMP  "hyvin varhain" ;
ainos:ainos ADV-TEMP  "aina" ;
ainoz:ainoz ADV-TEMP  "aina" ;
aivoin:aivoin ADV-TEMP  "aikaisin" ;
aivokkazeh:aivokkazeh ADV-TEMP  "anivarhain" ;
aktiivizesti:aktiivizesti ADV_  "aktiivisesti" ;
alalleh:alalleh ADV_  "alinomaa; alallaan" ;
alallizesti:alallizesti ADV-TEMP  "jatkuvasti" ;
alguudah:alguudah ADV-TEMP  "alun alkaenkaan" ;
alle:alle ADV_  "alle" ;
ammui:ammui ADV-TEMP  "kauan sitten" ;
ammussah:ammussah ADV-TEMP  "vanhastaan" ;
ammužes% aijassah:ammužes% aijassah ADV-TEMP  "muinaisista ajoista asti" ;
ammužis% ajois:ammužis% ajois ADV-TEMP  "ammoisista ajoista" ;
aniharvah:aniharvah ADV-TEMP  "aniharvoin" ;
armottah:armottah ADV_  "armotta" ;
barbahužilleh:barbahužilleh ADV_  "varpaillaan" ;
buite:buite ADV_  "ikään kuin" ;
ebävoivasti:ebävoivasti ADV_  "vaivaisesti" ;
egläi:egläi ADV-TEMP  "eilen" ;
ehtäl:ehtäl ADV-TEMP  "illalla" ;
ei% ammui:ei% ammui ADV-TEMP  "äskettäin" ;
ei% hätkekse:ei% hätkekse ADV_  "hetkeksi" ;
ei% mistöi:ei% mistöi ADV_  "tarpeetonta" ;
ei% viikokši:ei% viikokši ADV-TEMP  "vähäksi aikaa" ;
eläissäh:eläissäh ADV-TEMP  "eläissään" ;
elävästi:elävästi ADV_  "elävästi" ;
endižessäh:endižessäh ADV-TEMP  "vieläkin" ;
enne:enne ADV-TEMP  "ennen" ;
enneeglästy:enne#eglästy ADV-TEMP  "toissapäivänä" ;
ennem:ennem ADV-TEMP  "ennen" ;
ennem% aigua:ennem% aigua ADV-TEMP  "ennenaikaisesti" ;
ennempäi:ennempäi ADV_  "ennemmin" ;
ennemullostu:enne#mullostu ADV-TEMP  "toissavuonna" ;
ennettäväh:ennettäväh ADV-TEMP  "vähän ennen" ;
ennevanhas:ennevanhas ADV-TEMP  "ennenvanhaan" ;
enzikerran:enzikerran ADV-TEMP  "ensimmäisen kerran" ;
enämbäine:enämbäine ADV_  "enemmän" ;
erähiči:erähiči ADV-TEMP  "kerran" ;
erähässypiän:erähässypiän ADV-TEMP  "eräänä päivänä" ;
eräčihi:eräčihi ADV-TEMP  "kerran" ;
eulo% midä:eulo% midä ADV_  "ei ole mitään" ;
gu:gu ADV_  "miloin - milloin" ;
hantuzis:hantuzis ADV_  "hallussa" ;
harvah:harvah ADV-TEMP  "harvoin" ;
harvembi:harvembi ADV-TEMP  "harvemmin" ;
hembieh:hembieh ADV_  "hempeästi" ;
hiivien:hiivien ADV_  "salavihkaa" ;
hillakažih:hilläkažih ADV-TEMP  "pikkuhiljaa" ;
hillakkažih:hilläkkažih ADV-TEMP  "pikkuhiljaa" ;
hilläkkäžih:hilläkkäžih ADV-TEMP  "pikkuhiljaa" ;
hilläžeh:hilläžeh ADV-TEMP  "hitaasti" ;
huaralleh:huaralleh ADV_  "harallaan" ;
huomei:huomei ADV-TEMP  "huomenna" ;
huomenekse:huomenekse ADV-TEMP  "huomiseksi" ;
huomenjälgeh:huomenjälgeh ADV-TEMP  "ylihuomenna" ;
huondeksel:huondeksel ADV-TEMP  "aamulla" ;
hural:hural ADV_  "vasemmalla" ;
hätkekse:hätkekse ADV_  "pitkäksi aikaa" ;
hätkembi:hätkembi ADV-TEMP  "kauemmin" ;
hätkembän:hätkembän ADV-TEMP  "kauemmin" ;
hätken:hätken ADV-TEMP  "kauan" ;
iel:iel ADV-TEMP  "ennen" ;
ieleglästy:ieleglästy ADV-TEMP  "toissapäivänä" ;
iespäi:iespäi ADV_  "edestä" ;
illal:illal ADV-TEMP  "illlalla" ;
ilmi:ilmi ADV_  "valveilla" ;
iral:iral ADV_  "ulkona" ;
iäs:iäs ADV_  "ikuisesti" ;
jo:jo ADV-TEMP  "jo" ;
joga% aigua:joga% aigua ADV-TEMP  "joka kerta" ;
joga% minuutal:joga% minuutal ADV-TEMP  "alituiseen" ;
joga% puolepäi:joga% puolepäi ADV-SPAT-IS-ALL  "kaikkialle" ;
joga% päiviä:joga% päiviä ADV-TEMP  "joka päivä" ;
jokse:jokse ADV_  "todellako" ;
juostol:juostol ADV_  "juosten" ;
juuri% muga:juuri% muga ADV_  "nimenomaan" ;
jällespäi:jallespäi ADV_  "jälkeenpäin" ;
kahtalleh:kahtalleh ADV_  "kahtaalle" ;
kaikin:kaikin ADV_  "kaikin tavoin" ;
kaikkiel:kaikkiel ADV-SPAT-IS-ADE  "kaikkialla" ;
kaikkiele:kaikkiele ADV-SPAT-IS-ALL  "kaikkialle" ;
kaikkielpäi:kaikkielpäi ADV-SPAT-IS-ABL  "kaikkialta" ;
kajesti:kajesti ADV_  "kirkkaasti" ;
kallalleh:kallalleh ADV_  "kallellaan" ;
kačos:kačos ADV_  "katsos" ;
kerral:kerral ADV_  "kerralla" ;
keskiči:keskiči ADV_  "välistä" ;
kiindieh:kiindieh ADV_  "tiukasti" ;
kiistah:kiistah ADV_  "kilpaa" ;
kodvaine:kodvaine ADV_  "pikkuisen" ;
kohti:kohti ADV_  "suoraan" ;
konkreettizesti:konkreettizesti ADV_  "konkreettisesti" ;
kossaželleh:kossaželleh ADV_  "vinottain" ;
kugali:kugali ADV_  "mitä kautta" ;
kui:kui ADV-INTERR-MANNER  "kuinka" ;
kummu:kummu ADV_  "kummaa" ;
kurin-murin:kurin-murin ADV_  "nurinniskoin" ;
kusbo:kusbo ADV-INTERR-SPAT-IS-INE  "missä" ;
kuspäi:kuspäi ADV-INTERR-SPAT-IS-ELA  "mistä" ;
kähiesti:kähiesti ADV_  "käheästi" ;
lappies:lappies ADV_  "sivussa" ;
leviembäh:leviembäh ADV_  "laajemmalti" ;
levälleh:levälleh ADV-IS-ELA-WITH-PXSG3  "levälleen" ;
livvikse:livvikse ADV_  "livviksi" ;
loittuol:loittuol ADV_  "kaukana" ;
lumoizil% (kižata% l.):lumoizil% (kižata% l.) ADV_  "" ;
läbi:läbi ADV_  "läpi" ;
lähäči:lähäči ADV_  "lähellä" ;
magei:magei ADV_  "makeasti" ;
mahalleh:mahalleh ADV-IS-ELA-WITH-PXSG3  "mahallaan" ;
mielel:mielel ADV_  "mielellään" ;
minuu% myöte:minuu% myöte ADV_  "minun mielestäni" ;
muah:muah ADV_  "maahan" ;
muijale:muijale ADV_  "muualle" ;
murčin-märčin:murčin-märčin ADV_  "nurinniskoin" ;
myödäi:myödäi ADV_  "samaan suuntaan" ;
märgy:märgy ADV_  "märkää" ;
möllälleh:möllälleh ADV-IS-ELA-WITH-PXSG3  "silmistä: muljallaan" ;
nellys:nellys ADV_  "neliä" ;
nenälleh:nenälleh ADV_  "nenälleen" ;
nikonzu:ni«konzu ADV_  "koskaan" ;
näbieh:näbieh ADV_  "näppärästi" ;
nähtävästi:nähtävästi ADV_  "nähtävästi" ;
oigieh:oigieh ADV_  "suoraan" ;
olgah:olgah ADV_  "vaikka" ;
ozakkahasti:ozakkahasti ADV_  "onnekkaasti" ;
pahoin:pahoin ADV_  "pahoin" ;
parahasti:parahasti ADV_  "parhaiten" ;
pehmeästi:pehmeästi ADV_  "pehmeästi" ;
peräkkäi:peräkkäi ADV_  "peräkkäin" ;
pielain:pielain ADV_  "pää alaspäin" ;
pimiesti:pimiesti ADV_  "pimeästi" ;
piälekkäi:piälekkäi ADV_  "päällekkäin" ;
poikittain:poikittain ADV_  "poikittain" ;
puarakkai:puarakkai ADV_  "parittain" ;
puolenpäivän% jälgeh:puolenpäivän% jälgeh ADV_  "iltapäivällä" ;
päiväl:päiväl ADV_  "päivällä" ;
rauhallizesti:rauhallizesti ADV_  "rauhallisesti" ;
rigenembäh:rigenembäh ADV_  "useammin" ;
ristin-rästin:ristin-rästin ADV_  "ristiin-rastiin" ;
rumah:rumah ADV_  "ahneesti" ;
samanaigazesti:samanaigazesti ADV_  "samanaikaisesti" ;
sellin:sellin ADV_  "selin" ;
sendäh:sendäh ADV_  "siksi" ;
sie:sie ADV-SPAT  "siellä" ;
siel:siel ADV-SPAT  "siellä" ;
siepäi:siepäi ADV-SPAT-IS-ABL  "sieltä" ;
siiriči% ajaes:siiriči% ajaes ADV_  "ohi ajaessa" ;
sil% aigah:sil% aigah ADV-TEMP  "sillä aikaa" ;
silloi:silloi ADV-TEMP  "silloin" ;
silminnähten:silminnähten ADV-MANNER  "silminnähden" ;
silmän% tuan:silmän% tuan ADV_  "" ;
sit:sit ADV-TEMP  "sitten" ;
sruasti:sruasti ADV_  "kauheasti" ;
sydämes:sydämes ADV_  "sisässä" ;
tarkah:tarkah ADV_  "tarkkaan" ;
tiä:tiä ADV_  "täällä" ;
tovelleh:tovelleh ADV_  "tosissaan" ;
tukulleh:tukulleh ADV_  "tukkuna" ;
tuolpäi:tuolpäi ADV-SPAT-IS-ABL  "tuolta" ;
tyhjiä:tyhjiä ADV_  "turhaan" ;
tänävuon:tänävuon ADV_  "tänä vuonna" ;
ulgon:ulgon ADV_  "ulkona" ;
uudehes:uudehes ADV-TEMP  "uudestaan" ;
uvvessah:uvvessah ADV-TEMP  "uudestaan" ;
vahnembi:vahnembi ADV_  "vanhempaa" ;
vaivažesti:vaivažesti ADV-MANNER  "vaivaisesti" ;
varaten:varaten ADV_  "arasti" ;
vastalpäi:vastalpäi ADV_  "vastapäätä" ;
vesseläh:vesseläh ADV_  "iloisesti" ;
virallizesti:virallizesti ADV_  "virallisesti" ;
vägitukul:vägitukul ADV_  "kunnolla" ;
vähäžin:vähäžin ADV_  "vöhän" ;
yhtekseh:yhtekseh ADV_  "yhtä mittaa" ;
yhtäigua:yhtäigua ADV_  "yhtaikaa" ;
yläh:yläh ADV_  "ylös" ;
äijiä:äijiä ADV_  "paljoa" ;
šuuttien:šuuttien ADV_  "leikiten" ;
